臺灣高等法院刑事裁定
110年度聲字第2955號
聲  請  人  臺灣高等檢察署檢察官
受  刑  人  邱孝鴻



上列聲請人因受刑人數罪併罰有二裁判以上，聲請定其應執行之
刑（聲請案號：臺灣高等檢察署110年度執聲字第1269號），本
院裁定如下：
    主  文
邱孝鴻犯如附表所示各罪所處之刑，應執行有期徒刑貳年參月。
    理  由
一、聲請意旨略以：受刑人因違反毒品危害防制條例等數罪，先
    後經判決確定如附表，應依刑法第53條、第51條第5款、第5
    0條第1項之規定，定其應執行之刑，爰依刑事訴訟法第477
    條第1項之規定聲請定應執行之刑等語（按原聲請書附表編
    號3是否為得易科罰金之案件欄誤載為「否」，顯係「是」
    之誤寫，尚不影響於全案情節與原聲請之本旨，業經更正如
    本裁定附表）。
二、按裁判確定前犯數罪者，併合處罰之。但有下列情形之一者
    ，不在此限：一、得易科罰金之罪與不得易科罰金之罪。二
    、得易科罰金之罪與不得易服社會勞動之罪。三、得易服社
    會勞動之罪與不得易科罰金之罪。四、得易服社會勞動之罪
    與不得易服社會勞動之罪。前項但書情形，受刑人請求檢察
    官聲請定應執行刑者，依第51條規定定之，刑法第50條定有
    明文。次按數罪併罰，有二裁判以上者，依刑法第51條之規
    定，定其應執行之刑；而數罪併罰，宣告多數有期徒刑者，
    於各刑中之最長期以上，各刑合併之刑期以下，定其刑期，
    但不得逾30年，刑法第53條、第51條第5款分別定有明文。
    次按刑事訴訟法第370條第2項、第3項，已針對第二審上訴
    案件之定應執行之刑，明定有不利益變更禁止原則之適用，
    於分屬不同案件之數罪併罰有應更定執行刑者，本於同為定
    刑裁定應為相同處理之原則，法院於裁定定應執行之刑時，
    自仍應有不利益變更禁止原則法理之考量，亦即另定之執行
    刑，其裁量所定之刑期，不得較重於前定之執行刑加計後裁
    判宣告之刑之總和，否則即與法律秩序理念及法律目的之內
    部界限有違（最高法院103年度第14次刑事庭決議及最高法
    院93年度台非字第192號判決意旨參照）。
三、經查：　　　　
　㈠受刑人邱孝鴻因違反毒品危害防制條例等案件，經本院判處
    如附表所示之刑，均經分別確定在案。如附表編號1至2、4
    所示不得易科罰金之罪與附表編號3所示得易科罰金之罪，
    固合於刑法第50條第1項但書之規定，惟受刑人請求檢察官
    聲請定其應執行刑，有卷附「請求更定應執行刑聲請表」、
    「刑事聲請狀」可佐（本院卷第11～22、53頁），依刑法第5
    0條第2項規定，本院應依同法第51條規定定其應執行刑，是
    檢察官據此聲請定其應執行之刑，本院審核認為正當，應予
    准許。
　㈡爰審酌受刑人所犯附表編號1至2所示之罪，前經臺灣桃園地
    方法院以108年度審訴字第507號判處應執行有期徒刑1年3月
    確定，有本院被告前案紀錄表附卷可稽。則參照前揭說明，
    本院就附表所示各罪再定應執行刑時，自應受上開判決所定
    應執行刑加總後，與其他判決宣告刑總和之內部界限所拘束
    。爰依前揭法條規定及實務見解，並參酌上開各罪宣告刑總
    和上限、各刑中最長期，另審酌受刑人所犯附表所示4罪均
    為施用第一級或第二級毒品罪，均是戕害自己身體健康，對
    他人尚未造成實質侵害，且上開4罪犯罪時間係在107年11月
    6日為警採尿時起回溯120小時內某時及108年2月2日，犯罪
    時間尚屬密切，暨其所犯之不法內涵及侵害法益程度等情，
    並考量各罪彼此間之關聯性、責任非難重複程度較高、數罪
    所反映受刑人之人格特性、對受刑人施以矯正之必要性等，
    就其所犯附表所示各罪為整體非難，定如主文所示之應執行
    刑。至於附表編號1至2、4所示依法不得易科罰金之罪，與
    附表編號3得易科罰金之罪併合處罰，依照司法院釋字第679
    號、第144號、院字第2702號解釋意旨，本院於定執行刑時
    ，自無庸為易科罰金折算標準之諭知，附此敘明。
據上論斷，應依刑事訴訟法第477條第1項，刑法第50條第2項、
第53條、第51條第5款，裁定如主文。
中　　華　　民　　國　　110 　年　　7 　　月　　30　　日
                  刑事第七庭    審判長法　官  孫惠琳
                                      法　官  連雅婷
                                      法　官  張育彰
以上正本證明與原本無異。
如不服本裁定，應於收受送達後5 日內向本院提出抗告狀。
                                      書記官  蔡麗春
中　　華　　民　　國　　110 　年　　7 　　月　　30　　日

附表：
編號  1 2 3 罪名  毒品危害防制條例 毒品危害防制條例 毒品危害防制條例 宣告刑  有期徒刑7月 有期徒刑10月  有期徒刑6月 犯罪日期  107/11/6為警採尿時起回溯120小時內某時 107/11/6 108/2/2 偵查(自訴)機關 年度案號  桃園地檢107年度毒偵字第7115號 桃園地檢107年度毒偵字第7115號 臺北地檢108年度毒偵字第1129號  最後事實審 法院 本院     本院     本院  案號 108年度上訴字第2658號 108年度上訴字第2658號 108年度上訴字第1995號  判決日期 108/11/14 108/11/14 108/08/22  確定 判決 法院     本院 最高法院 本院  案號 108年度上訴字第2658號 109年度台上字第1179號 108年度上訴字第1995號  判決 確定日期 108/11/14 109/02/26 108/08/22 是否為得易科罰金之案件  否 否 是 備註  桃園地檢109年度執字第263號 桃園地檢109年度執字第4514號 臺北地檢108年度執字第7869號   編號1、2業經臺灣桃園地方法院108年度審訴字第507號判決定應執行有期徒刑1年3月    










編號  4   (以下空白) (以下空白) 罪名  毒品危害防制條例   宣告刑  有期徒刑9月    犯罪日期  108/02/02    偵查(自訴)機關 年度案號  臺北地檢108年度毒偵字第1129號    最後事實審 法　　院 本院    案　　號 108年度上訴字第1995號    判決日期   108/02/02    確定 判決 法院 最高法院    案號 109年度台上字第3496號    判　　決 確定日期 109/08/12   是否為得易科罰金之案件  否   備註  臺北地檢109年度執字第5240號